臺灣臺北地方法院刑事判決　　　　　　　　　　　　　九十一年度交訴字第二五號
　　公　訴　人　臺灣臺北地方法院檢察署檢察官
　　被　　　告　甲○○
右列被告因妨害公務等案件，經檢察官聲請以簡易判決處刑（九十年度偵字第二四一
二一號），經本院台北簡易庭受理受理後（受理案號為九十一年度北交簡字第六九三
號），認不宜以簡易判決處刑，移送前來，本院適用通常程序判決如左：
    主  文
甲○○服用酒類，不能安全駕駛動力交通工具而駕駛，處罰金貳萬伍仟元，如易服勞
役，以參佰元折算壹日；又損壞公務員職務上掌管之物品，處有期徒刑伍月，如易科
罰金，以參佰元折算壹日；又於公務員依法執行職務時，當場侮辱，處有期徒刑貳月
，如易科罰金，以參佰元折算壹日。應執行有期徒刑陸月，罰金貳萬伍仟元，有期徒
刑如易科罰金，以參佰元折算壹日，罰金如易服勞役，以參佰元折算壹日。
    事      實
一、甲○○於民國九十年十一月七日晚間八時至十一時，在台北縣三重市忠孝橋下卡
    拉ＯＫ店內與友人服用酒類玉泉清酒約二瓶，已達反應較慢、感覺減低、影響駕
    駛而不能安全駕駛動力交通工具之狀態，猶於酒後駕駛動力交通工具即車號ＧＣ
    Ｐ－一二○號重型機車上路，沿忠孝橋接西寧南路行駛欲返家，於同日晚間二十
    三時五十五分許行至台北市○○街九二巷三號前，因駕駛有蛇行、車身搖擺不定
    、轉彎半徑過大或過小等駕駛操控力欠佳情形，為身著制服依法執行巡邏勤務之
    台北市政府警察局萬華分局昆明派出所警員黃景祿、吳竣鴻攔檢，黃景祿發現甲
    ○○身上有酒味，即要求甲○○出示證件並以其職務上掌管之物品無線電對講機
    呼叫基地台支援酒測器，詎甲○○明知為公務員之黃景祿正依法執行取締其違反
    道路交通管理處罰條例案件之職務，竟基於妨害公務員執行職務之犯意，以出手
    奪取黃景祿手上之無線電對講機，並將該對講機摔在地上之方式施以強暴，該無
    線電對講機因此斷成兩截喪失效用而損壞，嗣黃景祿、吳竣鴻欲將甲○○送上巡
    邏車帶回警局時，甲○○又基於侮辱公務員之犯意，口出「幹你娘」之穢語，當
    場侮辱在場依法執行職務之警員，迄至翌日（即九十年十一月八日）凌晨一時十
    三分許，甲○○在台北市昆明派出所接受酒測，測得其呼氣酒精濃度達每公升零
    點六二毫克。
二、案經臺北市政府警察局萬華分局報請臺灣臺北地方法院檢察署檢察官偵查聲請簡
    易判決處刑。
    理      由
一、訊據被告甲○○，對於在右揭時、地因服用酒類，不能安全駕駛動力交通工具而
    駕駛之犯罪事實坦承不諱，並有酒測單一紙在卷可稽。按刑法第一百八十五條之
    三所規定服用酒類，不能安全駕駛動力交通工具而駕駛者，應負刑事責任，揆其
    立法目的本在藉抽象危險犯之犯罪構成要件，以嚇阻酒後駕車者對道路交通安全
    之危害，本不以發生實害為必要。而所謂不能安全駕駛之認定，並無一定之數值
    可供界定，而係由法院以一般社會通念之客觀標準，足生公共危險時即足。目前
    行政機關所取締酒後駕車之參考標準，係依法務部於八十八年五月十日邀集司法
    院刑事廳、交通部、行政院衛生署、內政部警政署及中央警察大學等機關開會，
    所為凡呼氣酒精濃度逾每公升含零點五五毫克時，即屬不能安全駕駛之決議。上
    開會議決議本身固僅屬檢警取締酒後駕車之參考，尚無拘束法院之效力，惟以上
    開會議決議所採之標準，係參考美國、德國及日本等國家所進行之酒精濃度與精
    神狀態之測試實驗，亦即，各項實驗均發現凡呼氣中酒精濃度達每公升零點五五
    毫克時，就人之生理方面，已產生視覺反應遲鈍、影像不能集中、同時不能看清
    前方路況及車旁照後鏡等狀況，及駕駛能力已受有影響、肇事率已為一般人正常
    人之十倍之事實。被告於遭警攔測時，呼氣中酒精濃度達每公升零點六二毫克，
    依一般社會通念，已達不能安全駕駛之程度；況被告遭查獲前，有駕駛蛇行、車
    身搖擺不定、轉彎半徑過大或過小等駕駛操控力欠佳情形，另於查獲、訊問過程
    ，有語無倫次、含糊不清、意識模糊、注意力無法集中、多話等情狀，另有警製
    刑法第一百八十五條之三案件測試觀察紀錄表在卷可考，足認被告於酒後已達不
    能安全駕車之程度，而被告於酒後確有駕車之事實，業如前述，是以被告確有於
    飲用酒類後，已達不能安全駕駛動力交通工具而仍然駕駛之犯行，堪予認定。
二、又訊據被告矢口否認有右揭妨害公務、毀損公物、侮辱公務員犯行，辯稱：當日
    伊因飲酒意識不清，於遭警攔檢出示證件後，發生何事均不記得，但講話可能有
    比較大聲云云。然查：被告如何於遭警攔檢時出手奪取警員黃景祿手上之無線電
    對講機、將該對講機摔到地上損壞，對於依法執行公務之警員施以強暴，且於警
    員黃景祿、吳竣鴻依法執行職務時，當場口出「幹你娘」之穢語侮辱，已據黃景
    祿、吳竣鴻在偵查中結證明確，並有該遭毀損之無線電對講機之照片附卷足憑。
    另警員黃景祿係於被告遭攔檢出示證件後，旋即以無線電對講機與基地台聯繫，
    被告既能清楚記得伊曾配合出示證件，何以對於緊接其後發生之奪取並摔毀無線
    電對講機、口出穢言辱罵警員等事卻完全不復記憶？伊所辯各情，要屬畏罪卸責
    之詞，不足採信。本件事證明確，被告確有事實欄所載妨害公務、毀損公物、侮
    辱公務員犯行，亦堪認定。
三、被告於酒後已達不能安全駕駛動力交通工具之程度，仍騎乘機車在路上行駛，核
    其所為，係犯刑法第一百八十五條之三公共危險罪；被告對於依法執行職務之警
    員黃景祿施加強暴，並損壞警員職務上所掌管之無線電對講機，係犯刑法第一百
    三十五條第一項之妨害公務罪，及第一百三十八條毀損公物罪，所犯此二罪間，
    有方法結果之牽連關係，依刑法第五十五條規定，應從較重之毀損公物罪處斷；
    被告另於警員黃景祿、吳竣鴻依法執行職務時當場侮辱，係犯刑法第一百四十條
    第一項侮辱公務員罪。被告所犯上開三罪間，犯意各別，行為互異，應予分論併
    罰。公訴人認被告所犯前開妨害公務及毀損公物罪，並無裁判上一罪關係，應予
    分論併罰，容有誤會，併予敘明。爰審酌被告無視政府邇來嚴格取締酒後駕車之
    舉，仍於酒後駕車上路，顯不尊重自己及其他用路人之生命安全，暨伊假藉酒意
    以強暴手段妨礙公務執行，且恣意辱罵值勤警員，惡性重大，又其犯後仍不思悔
    悟，飾詞狡辯等各項情狀，就其所犯各罪各量處如主文所示之刑，並分別諭知易
    服勞役、易科罰金之折算標準，另依法定其應執行刑，以資懲儆。
據上論斷，依刑事訴訟法第四百五十二條、第二百九十九條第一項前段，刑法第一百
八十五條之三、第一百三十五條第一項、第一百三十八條、第一百四十條第一項、第
五十五條、第五十一條第五款、第四十二條第二項、第四十一條第一項前段，罰金罰
鍰提高標準條例第一條前段、第二條，判決如主文。
本案經檢察官乙○○到庭執行職務
中      華      民      國      九十一      年      十一    月    七    日
                                      臺灣臺北地方法院交通法庭
                                          法  官  陳婷玉
右正本證明與原本無異。
如不服本判決，應於判決送達後十日內，向本院提出上訴狀。
                                          書記官  陳弘文
中      華      民      國      九十一      年      十一    月    十三  日
